# Feedback und Beschlüsse aus AM-Treffen am 19.6.

## Erhebungen
* alle: Interview-Leitfäden in den Anhang (Markdown)
* alle: Umfragen in den Anhang (Markdown)
* Team 2: Template für Auswertung

### Umfragen
* Reminder (SB), Umfragen offen bis 26.7.

## 1. Stakeholer, Ziele und Systemkontext
* Team 1: bitte Quellenspalte einfügen
* alle Interviewteams: Ziele ergänzen
* Team 1: Redaktionelle Aufarbeitung

## 2. Persona und Szenarien
* Team 2 macht Templates

## 3. Glossar
* bitte alle ergänzen / pflegen

## 4. Domänenmodell
* rausnehmen

## 5. Funktionale Anforderungen
* IDs vergeben
* Team 4 sammelt erstmal
* Teams 5, 4, 8, 7/8, 6 müssen noch eintragen
* Team 4 macht Review, macht Kommentare, Interviewteams fixen das selbst

## 6. Nicht-funktionale Anforderungen
* Gleiches wie Funktionalen Anforderungen (ID, Quelle)
* Anforderung an alle Interviewteams: 
  * Satzschablone verwenden
* Team 5: 
  * Struktur nach ISO

## Use Cases
* schieben wir entsprechend des Lastenhefts

## Discord
* Zoom-Daten zu dem Channel
* Struktur ist gut
* bitte Zuordnung Name => Teamnr. an Sascha

## Sonstiges
* Zeitplan nach Github (SB)
* Quellen (mit Protokollen) (Team 8), Referenzierung überlegen
* Team 8 => Issues aus dieser Liste

